es: Material del artículo: Acrilonitrilo butadieno estireno (ABS); Aluminio; Latón; Fibra de carbono; Cerámica; Cromo; Cobre; Cuero sintético; Fibra de vidrio; Vidrio; Cuero; Metal; Neopreno; Nylon; Plástico; Policarbonato (PC); Polietileno (PE); Polipropileno (PP); Poliuretano (PU); Cloruro de polivinilo (PVC); Goma; Silicona; Acero inoxidable; Sintético; Termoplástico; Titanio; Vinilo; Madera; Otros
pt-BR: Material do item: Acrilonitrila butadieno estireno (ABS); Alumínio; Latão; Fibra de carbono; Cerâmica; Cromado; Cobre; Couro falso; Fibra de vidro; Vidro; Couro; Metal; Neoprene; Nylon; Plástico; Policarbonato (PC); Polietileno (PE); Polipropileno (PP); Poliuretano (PU); Cloreto de polivinila (PVC); Borracha; Silicone; Aço inoxidável; Sintético; Termoplástico; Titânio; Vinil; Madeira; Outro
vi: Vật liệu sản phẩm: Acrylonitrile butadiene styrene (ABS); Nhôm; Đồng; Sợi carbon; Gốm; Chrome; Màu đồng đỏ; Da giả; Sợi thủy tinh; Thủy tinh; Da; Kim loại; Neoprene; Nylon; Nhựa; Polycarbonate (PC); Polyethylene (PE); Polypropylene (PP); Polyurethane (PU); Polyvinyl chloride (PVC); Cao su; Silicon; Thép không gỉ; Tổng hợp; Nhựa nhiệt dẻo; Titanium; Nhựa vinyl; Gỗ; Khác
th: วัสดุที่ใช้ทำอุปกรณ์: อะคริโลไนไตรลบิวตาไดอีนสไตรีน (ABS); อะลูมิเนียม; ทองเหลือง; เส้นใยคาร์บอน; เซรามิก; สไตล์โครม; สีทองแดง; หนังเทียม; ไฟเบอร์กลาส; แก้ว; หนัง; โลหะ; นีโอพรีน; ไนลอน; พลาสติก; โพลิคาร์บอเนต (PC); โพลิเอทิลีน (PE); โพลิโพรพิลีน (PP); โพลิยูรีเทน (PU); โพลิไวนิลคลอไรด์ (PVC); ยาง; ซิลิโคน; เหล็กสเตนเลส; สังเคราะห์; เทอร์โมพลาสติก; ไทเทเนียม; ไวนิล; ไม้; อื่นๆ
pl: Materiał przedmiotu: Akrylonitryl-butadien-styren (ABS); Aluminium; Mosiądz; Włókno węglowe; Ceramika; Chrome; Miedź; Skaj; Włókno szklane; Szkło; Skórzane; Metal; Neopren; Nylon; Tworzywo sztuczne; Poliwęglan (PC); Polietylen (PE); Polipropylen (PP); Poliuretan (PU); Polichlorek winylu (PVC); Guma; Silikon; Stal nierdzewna; Syntetyczne; Tworzywa termoplastyczne; Titanium; Winyl; Drewno; Pozostałe
hr-HR: Materijal proizvoda: Akrilonitril butadien stiren (ABS); Aluminij; Mjed; Karbonska vlakna; Keramika; Krom; Bakar; Umjetna koža; Stakloplastika; Staklo; Koža; Metal; Neopren; Najlon; Plastika; Polikarbonat (PC); Polietilen (PE); Polipropilen (PP); Poliuretan (PU); Polivinil klorid (PVC); Guma; Silikon; Nehrđajući čelik; Sintetika; Thermoplastic; Titanij; Vinil; Drvo; Ostalo
fi: Kohteen materiaali: Akryylinitriilibutadieenistyreeni (ABS); Alumiini; Messinki; Hiilikuitu; Keraaminen; Kromi; Kupari; Keinonahka; Lasikuitu; Lasi; Nahka; Metalli; Neopreeni; Nailon; Muovi; Polykarbonaatti (PC); Polyeteeni (PE); Polypropeeni (PP); Polyuretaani (PU); Polyvinyylikloridi (PVC); Kumi; Silikoni; Ruostumaton teräs; Synteettinen; Kestomuovi; Titaani; Vinyyli; Puu; Muu
nl: Materiaal artikel: Acrylonitril-butadieen-styreen (ABS); Aluminium; Messing; Koolstofvezel; Keramiek; Chroom; Koper; Kunstleer; Glasvezel; Glas; Leer; Metaal; Neopreen; Nylon; Plastic; Polycarbonaat (PC); Polyethyleen (PE); Polypropyleen (PP); Polyurethaan (PU); Polyvinylchloride (PVC); Rubber; Siliconen; Roestvrij staal; Synthetisch; Thermoplastic; Titanium; Vinyl; Hout; Andere
lt-LT: Prekės medžiaga: Akrilnitrilo butadieno stirenas (ABS); Aliuminis; Žalvaris; Anglies pluoštas; Keramika; Chromas; Varis; Dirbtinė oda; Stiklo pluoštas; Stiklas; Oda; Metalas; Neoprenas; Nailonas; Plastikas; Polikarbonatas (PC); Polietilenas (PE); Polipropilenas (PP); Poliuretanas (PU); Polivinilchloridas (PVC); Kaučiukas; Silikonas; Nerūdijantysis plienas; Sintetika; Termoplastinė medžiaga; Titanas; Vinilas; Mediena; Kita
el: Υλικό αντικειμένου: Ακρυλονιτρίλιο βουταδιένιο στυρόλιο (ABS); Αλουμίνιο; Ορείχαλκος; Ανθρακόνημα; Κεραμικό; Χρώμιο; Χαλκός; Συνθετικό δέρμα; Υαλοβάμβακας; Γυαλί; Δέρμα; Μέταλλο; Νεοπρένιο; Νάιλον; Πλαστικό; Πολυανθρακικό πολυμερές (PC); Πολυαιθυλένιο (PE); Πολυπροπυλένιο (PP); Πολυουρεθάνη (PU); Πολυβινυλοχλωρίδιο (PVC); Καουτσούκ; Σιλικόνη; Ανοξείδωτος χάλυβας; Συνθετικό; Θερμοπλαστικό; Τιτάνιο; Βινύλιο; Ξύλο; Άλλο
ko: 품목 소재: 아크릴로니트릴 부타디엔 스티렌(ABS); 알루미늄; 황동; 탄소 섬유; 세라믹; 크로뮴; 구리; 인조 가죽; 유리 섬유; 유리; 가죽; 금속; 네오프렌; 나일론; 플라스틱; 폴리카보네이트(PC); 폴리에틸렌(PE); 폴리프로필렌(PP); 폴리우레탄(PU); 폴리염화비닐(PVC); 고무; 실리콘; 스테인리스 스틸; 인조; 열가소성; 티타늄; 비닐; 목재; 기타
bg-BG: Материал на артикула: Акрилонитрил-бутадиен-стирол (ABS); Алуминий; Месинг; Въглеродни влакна; Керамика; Хром; Мед; Изкуствена кожа; Fiberglass; Стъкло; Кожа; Метал; Неопрен; Найлон; Пластмаса; Поликарбонат (PC); Полиетилен (PE); Полипропилен (PP); Полиуретан (PU); Поливинилхлорид (PVC); Каучук; Силикон; Неръждаема стомана; Синтетичен; Термопластичен; Титан; Винил; Дърво; Други
it: Materiale dell'articolo: Acrilonitrile butadiene stirene (ABS); Alluminio; Ottone; Fibra di carbonio; Ceramica; Cromo; Rame; Ecopelle; Vetroresina; Vetro; Pelle; Metallo; Neoprene; Nylon; Plastica; Policarbonato (PC); Polietilene (PE); Polipropilene (PP); Poliuretano (PU); Cloruro di polivinile (PVC); Gomma; Silicone; Acciaio inossidabile; Sintetico; Termoplastico; Titanio; Vinile; Legno; Altro
tr: Ürün malzemesi: Akrilonitril bütadien stiren (ABS); Alüminyum; Pirinç; Karbon fiber; Seramik; Krom; Bakır; Suni deri; Fiberglas; Cam; Deri; Metal; Neopren; Plastik; Plastik; Polikarbonat (PC); Polietilen (PE); Polipropilen (PP); Poliüretan (PU); Polivinil klorür (PVC); Kauçuk; Silikon; Paslanmaz çelik; Sentetik; Termoplastik; Titanyum; Vinil; Ahşap; Diğer
nb: Varemateriale: Akrylnitrilbutadienstyren (ABS); Aluminium; Messing; Karbonfiber; Keramikk; Krom; Kobber; Kunstig lær; Glassfiber; Glass; Skinn; Metall; Neopren; Nylon; Plast; Polykarbonat (PC); Polyetylen (PE); Polypropylen (PP); Polyuretan (PU); Polyvinylklorid (PVC); Gummi; Silikon; Rustfritt stål; Syntetisk; Termoplast; Titan; Vinyl; Trevirke; Annen
cs: Materiál položky: Akrylonitril butadien styren (ABS); Hliník; Mosaz; Uhlíkové vlákno; Keramika; Chrom; Měděná; Nepravá kůže; Skelná vata; Sklo; Kůže; Kov; Neoprén; Nylon; Plast; Polykarbonát (PC); Polyethylen (PE); Polypropylen (PP); Polyuretan (PU); Polyvinylchlorid (PVC); Guma; Silikon; Nerezová ocel; Syntetické; Termoplast; Titanové; Vinylové; Dřevo; Jiné
da: Artikelmateriale: Acrylonitril-butadien-styren (ABS); Aluminum; Messing; Kulfiber; Keramik; Krom; Kobber; Kunstigt læder; Glasfiber; Glas; Læder; Metal; Neopren; Nylon; Plast; Polycarbonat (PC); Polyethylen (PE); Polypropylen (PP); Polyurethan (PU); Polyvinylklorid (PVC); Gummi; Silikone; Rustfrit stål; Syntetisk; Termoplastik; Titanium; Vinyl; Træ; Andet
ru: Материал изделия: Акрилонитрилбутадиенстирол (АБС); Алюминий; Латунь; Углеродное волокно; Керамика; Хром; Медь; Искусственная кожа; Стекловолокно; Стеклянные; Кожа; Металл; Неопрен; Нейлон; Пластик; Поликарбонат (ПК); Полиэтилен (ПЭ); Полипропилен (ПП); Полиуретан (ПУ); Поливинилхлорид (ПВХ); Резина; Силикон; Нержавеющая сталь; Синтетика; Термопластик; Титан; Винил; Дерево; Другой
sk-SK: Materiál položky: Akrylonitrilbutadiénstyrén (ABS); Hliník; Mosadz; Uhlíkové vlákno; Keramika; Chróm; Meď; Umelá koža; Sklolaminát; Sklo; Koža; Kov; Neoprén; Nylon; Plast; Polykarbonát (PC); Polyetylén (PE); Polypropylén (PP); Polyuretán (PU); Polyvinylchlorid (PVC); Guma; Silikón; Nehrdzavejúca oceľ; Syntetický; Termoplast; Titán; Vinyl; Drevo; Iné
fr: Matériau de l’article: Acrylonitrile butadiène styrène (ABS); Aluminum; Laiton; Fibre de carbone; Céramique; Chrome; Cuivre; Faux cuir; Fibre de verre; Verre; Cuir; Métal; Néoprène; Nylon; Plastique; Polycarbonate (PC); Polyéthylène (PE); Polypropylène (PP); Polyuréthane (PU); Chlorure de polyvinyle (PVC); Caoutchouc; Silicone; Acier inoxydable; Synthétique; Thermoplastique; Titane; Vinyl; Bois; Autre
zh-TW: 物品材質: 丙烯腈丁二烯苯乙烯 (ABS); 鋁; 黃銅; 碳纖維; 陶瓷; 鉻; 紅銅色; 人造皮; 玻璃纖維; 玻璃; 皮製; 金屬; 氯丁橡膠; 尼龍; 塑膠; 聚碳酸酯 (PC); 聚乙烯 (PE); 聚丙烯 (PP); 聚氨酯 (PU); 聚氯乙烯 (PVC); 橡膠; 矽膠; 不銹鋼; 合成; 熱塑性塑料; 鈦; 乙烯基; 木材; 其他
pt-PT: Material do item: Acrilonitrilo butadieno estireno (ABS); Alumínio; Latão; Fibra de carbono; Cerâmica; Cromado; Cobre; Couro falso; Fibra de vidro; Vidro; Pele; Metal; Neoprene; Náilon; Plástico; Policarbonato (PC); Polietileno (PE); Polipropileno (PP); Poliuretano (PU); Cloruro de polivinilo (PVC); Borracha; Silicone; Aço inoxidável; Sintético; Termoplástico; Titânio; Vinil; Madeira; Outro
ja: アイテムの材料: アクリロニトリルブタジエンスチレン (ABS); アルミニウム; 真鍮; カーボンファイバー; セラミック; クロム; コッパー; フェイクレザー; ガラス繊維; ガラス; レザー; 金属; ネオプレン; ナイロン; プラスチック; ポリカーボネート (PC); ポリエチレン (PE); ポリプロピレン (PP); ポリウレタン (PU); ポリ塩化ビニル (PVC); ゴム; シリコーン; ステンレススチール; 合成品; 熱可塑性プラスチック; チタン; ビニール; 木材; その他
en: Item material: Acrylonitrile butadiene styrene (ABS); Aluminum; Brass; Carbon fiber; Ceramic; Chrome; Copper; Faux leather; Fiberglass; Glass; Leather; Metal; Neoprene; Nylon; Plastic; Polycarbonate (PC); Polyethylene (PE); Polypropylene (PP); Polyurethane (PU); Polyvinyl chloride (PVC); Rubber; Silicone; Stainless steel; Synthetic; Thermoplastic; Titanium; Vinyl; Wood; Other
sv: Artikel - material: Akrylnitrilbutadienstyren (ABS); Aluminium; Mässing; Kolfiber; Keramisk; Krom; Koppar; Fuskläder; Glasfiber; Glas; Läder; Metall; Neopren; Nylon; Plast; Polykarbonat (PC); Polyeten (PE); Polypropen (PP); Polyuretan (PU); Polyvinylklorid (PVC); Gummi; Silikon; Rostfritt stål; Syntetisk; Termoplast; Titan; Vinyl; Trä; Annat
de: Artikelmaterial: Acrylnitril-Butadien-Styrol (ABS); Aluminium; Messing; Kohlenstofffaser; Keramik; Chrom; Kupfer; Kunstleder; Fiberglas; Glas; Leder; Metall; Neopren; Nylon; Kunststoff; Polycarbonat (PC); Polyethylen (PE); Polypropylen (PP); Polyurethan (PU); Polyvinylchlorid (PVC); Gummi; Silikon; Edelstahl; Synthetisch; Thermoplast; Titan; Vinyl; Holz; Sonstiges
zh-CN: 物品材质: 丙烯腈丁二烯苯乙烯 (ABS); 铝; 黄铜; 碳纤维; 陶瓷制品; 铬合金; 铜色; 人造皮革; 玻璃纤维; 玻璃; 皮革; 金属; 氯丁橡胶; 尼龙; 塑料; 聚碳酸酯 (PC); 聚乙烯 (PE); 聚丙烯 (PP); 聚氨酯 (PU); 聚氯乙烯 (PVC); 橡胶; 硅胶; 不锈钢; 合成; 热塑性塑料; 钛; 乙烯基贴纸; 木头; 其他
ro-RO: Material articol: Acrilonitril butadien stiren (ABS); Aluminiu; Alamă; Fibră de carbon; Ceramic; Crom; Cupru; Imitație de piele; Fibră de sticlă; Sticlă; Piele; Metal; Neopren; Nailon; Plastic; Policarbonat (PC); Polietilenă (PE); Polipropilenă (PP); Poliuretan (PU); Clorură de polivinil (PVC); Cauciuc; Silicon; Oțel inoxidabil; Sintetic; Termoplastic; Titan; Vinyl; Lemn; Altele
sl-SI: Material predmeta: Akrilonitril butadien stiren (ABS); Aluminij; Medenina; Ogljikova vlakna; Keramika; Krom; Baker; Umetno usnje; Steklena vlakna; Steklo; Usnje; Kovina; Neopren; Najlon; Plastika; Polikarbonat (PC); Polietilen (PE); Polipropilen (PP); Poliuretan (PU); Polivinilklorid (PVC); Guma; Silikon; Nerjavno jeklo; Sintetika; Termoplast; Titan; Vinil; Les; Drugo
hu: Árucikk anyaga: Akrilnitril-butadién-sztirol (ABS); Alumínium; Sárgaréz; Szénszál; Kerámia; Króm; Réz; Műbőr; Üveggyapot; Üveg; Bőr; Fém; Neoprén; Nejlon; Műanyag; Polikarbonát (PC); Polietilén (PE); Polipropilén (PP); Poliuretán (PU); Polivinil-klorid (PVC); Gumi; Szilikon; Rozsdamentes acél; Szintetikus; Hőre lágyuló; Titán; Vinil; Fa; Egyéb